臺灣高等法院刑事判決
109年度上訴字第469號
上  訴  人  
即  被  告  池慶洪  


上列上訴人即被告因違反毒品危害防制條例案件，不服臺灣新北
地方法院一０八年度訴字第二六０號，中華民國一０八年十二月三
日第一審判決（起訴案號：臺灣新北地方檢察署一０六年度偵字
第三二一四五號），提起上訴，本院判決如下：
    主  文
上訴駁回。
    理  由
一、依刑事訴訟法第三百五十條、第三百六十一條、第三百六十
    七條規定，不服地方法院之第一審判決而上訴者，須提出上
    訴書狀，並應敘述具體理由，為上訴必備之程式，倘已提出
    上訴理由，但所提非屬具體理由者，則由第二審法院以上訴
    不合法律上之程式，判決駁回。而所謂具體理由，必係依據
    卷內既有訴訟資料或提出新事證，指摘或表明第一審判決有
    何採證認事、用法或量刑等足以影響判決本旨之不當或違法
    ，而構成應予撤銷之具體事由，始克當之（例如：依憑證據
    法則具體指出所採證據何以不具證據能力，或依憑卷證資料
    ，明確指出所為證據證明力之判斷如何違背經驗、論理法則
    ）；倘僅泛言原判決認定事實錯誤、違背法令、量刑失之過
    重或輕縱，而未依上揭意旨指出具體事由，即與第二審上訴
    制度旨在請求第二審法院撤銷、變更第一審不當或違法之判
    決，以實現個案救濟之立法目的不合（最高法院九十七年度
    台上字第八九二號判決參照）。亦即所謂具體上訴理由：(
    一)須指出原判決有不當或違法之處；(二)須依據卷內既有
    訴訟資料或提出新事實、新證據為具體指摘；(三)所指判決
    不當、違法情形須實際上存在；(四)所指判決不當、違法情
    形須足以構成撤銷原判決之理由。 
二、上訴人即被告池慶洪上訴意旨略以：被告於受搜索時經執法
    人員告知涉犯毒品危害防制條例第四條第二項，當下即均承
    認犯行，另被告於庭訊時亦均坦承，原判決判處有期徒刑九
    年，實感過重，請求撤銷原判決，並依刑法五十九條酌量減
    輕，另為適法之判決。
三、經核，原判決以被告於偵查中自白附表一編號1~3及7~8之犯
    行，嗣於審理時則自白附表一全部八件犯行，核與證人即買
    受人羅明宗、蕭家澄、黃羽慧、卓柏名及陳發有之證述情節
    大致相符，並有與上開證人聯絡交易之行動電話通訊監察譯
    文等在卷可按，認本案被告於附表一各編號之販賣第二級毒
    品犯行事證均臻明確，附表一編號1~3及7~8之犯行，依毒品
    危害防制條例第十七條第二項，以被告於偵審中均自白而減
    輕其刑。並審酌被告無視政府杜絕毒品流通之禁令，仍為本
    案八次販賣犯行，助長毒品蔓延，戕害國民身心健康，危害
    社會治安，不宜輕縱。惟念其犯後尚能坦承犯行，兼衡其犯
    罪之動機、目的、手段及其自陳國中畢業之智識程度，家庭
    經濟小康，入監前從事服務業之家庭經濟狀況等一切情狀，
    附表一編號1~3及7~8各判處有期徒刑三年六月、編號4~6各
    判處有期徒刑七年。並說明毒品戕害國人健康，嚴重影響社
    會治安，政府立法嚴禁販賣毒品，並以重刑遏止毒品氾濫，
    被告本案為八次販賣犯行，已對社會治安有一定影響，復查
    無其個人方面有何特殊之原因或環境而犯罪，在客觀上足以
    引起一般人同情之處，乃無情輕法重之憾而得依刑法第五十
    九條規定酌減其刑之適用，認事用法均無違誤，量刑亦稱妥
    適。
四、況本案被告經宣告有期徒刑之最長刑為七年，各刑合併之刑
    期為三十八年六月，原審定其應執行九年有期徒刑，已屬從
    輕量處並予自新機會。被告既未依據卷內既有訴訟資料或提
    出新事證為具體指摘，復未指出原判決有何不當或違法之處
    ，泛請再依刑法第五十九條規定予以酌減從輕量刑云云，揆
    諸前揭規定說明，難認屬具體上訴理由。乃本件上訴不合法
    律上程式，爰不經言詞辯論程序，逕予駁回。
五、據上論斷，應依刑事訴訟法第三百六十七條前段、第三百七
    十二條，判決如主文。　　　
中　　華　　民　　國　一０九　年　　二　　月　 十八 　日
              　  刑事第四庭審判長法　官　陳筱珮
　　　　　　　　　　　　　　　　  法　官  羅郁婷 
　　　　　　　　　　　　　　　　  法　官  陳玉雲
以上正本證明與原本無異。
如不服本判決，應於收受送達後20日內向本院提出上訴書狀，其
未敘述上訴之理由者並得於提起上訴後20日內向本院補提理由書
（均須按他造當事人之人數附繕本）「切勿逕送上級法院」。
                                  書記官  蔡麗春
中　　華　　民　　國　一０九　年　　二　　月　 十八 　日